【裁判字號】    92,上易,863
【裁判日期】    920530
【裁判案由】    傷害
【裁判全文】
臺灣高等法院刑事判決                            九十二年度上易字第八六三號
    上  訴  人
    即  被  告  乙○○
                丙○○
                辛○○
右上訴人因傷害案件，不服臺灣士林地方法院九十一年度易字第四八七號，中華民國
九十二年二月十八日第一審判決（起訴案號：臺灣士林地方法院檢察署九十年度偵字
第一二二三六號），提起上訴，本院判決如左：
    主  文
原判決關於乙○○、丙○○、辛○○傷害部分撤銷。
乙○○、丙○○、辛○○共同連續傷害人之身體，各處有期徒刑陸月，如易科罰金，
均以參佰元折算壹日。
    事  實
一、乙○○、丙○○、辛○○三人，與綽號「阿強」等真實姓名年籍不詳之成年男子
    共八人（起訴書誤載為十五人），於民國（下同）九十年九月三十日晚上九時二
    十二分許（起訴書誤載為二十一時許），一同至臺北市北投區○○○路一二八號
    好樂迪股份有限公司（下稱好樂迪公司）石牌店編號二一五號包廂內飲酒唱歌，
    期間因丙○○於上廁所時遭人擦撞並辱罵三字經，因不甘受辱，乃於返回包廂時
    告知乙○○、辛○○及綽號「阿強」等人上情，繼於翌日即九十年十月一日凌晨
    一時五十分許（起訴書誤載為一時許），乙○○、丙○○、辛○○及綽號「阿強
    」等人擬結帳離去之際，復為消費金額過高要求服務生重算而產生不滿，詎乙○○、丙○○、辛○○與綽號「阿強」等八人竟於酒後（乙○○、丙○○及辛○○
    三人均未達心神喪失或精神耗弱之程度）共同基於普通傷害之概括犯意聯絡，先
    由辛○○開啟編號二一三號包廂大門後，再由乙○○、丙○○、辛○○、綽號「
    阿強」等人翻桌並砸毀該包廂內之餐具、杯子及麥克風等財物（乙○○、丙○○
    、辛○○三人被訴毀損部分，業據告訴人好樂迪公司撤回告訴，經原審法院判決
    不受理確定），致令不堪使用，足以生損害於好樂迪公司，繼各以包廂內之杯、
    盤朝該包廂之客人庚○○、丁○○、己○○丟擲，隨即並聯手毆打三人，造成庚○○受有左頰深撕裂傷、左耳多處撕裂傷等傷害，丁○○受有右臂挫傷（右臂十
    乘以五公分瘀腫）之傷害，己○○受有頭部外傷合併前額撕裂傷之傷害，復意猶
    未盡，辛○○再打開編號二０九號包廂大門讓乙○○、丙○○、綽號「阿強」等
    八人進入，旋於翻桌後各由乙○○、丙○○、辛○○、綽號「阿強」等八人分別
    以拳頭或包廂內之物品丟擲客人戊○○、甲○○而共同毆打二人，繼再搗毀包廂
    內之設置物品，足生損害於好樂迪公司，並因而致戊○○受有下唇裂傷（三公分
    ）、左肩擦傷（二公分）、左前臂擦傷（二乘以三公分）等傷害，甲○○受有右
    上臂紅腫（五乘以五公分）之傷害，乙○○等人隨即揚長離去。嗣由好樂迪公司
    石牌店襄理李旭耕報警，始由警方調取好樂迪公司石牌店監視錄影循線查知乙○○、丙○○、辛○○等人身份，而偵悉上情。
二、案經庚○○、丁○○、己○○、戊○○、甲○○訴由臺北市政府警察局北投分局
    報請臺灣士林地方法院檢察署檢察官偵查起訴。
    理  由
一、訊據上訴人即被告乙○○、丙○○、辛○○三人均坦承有於右揭時、地與綽號「
    阿強」等共八人至好樂迪ＫＴＶ石牌店飲酒唱歌，並為被告丙○○上廁所時遭擦
    撞、辱罵及結帳問題而去搜編號二一三號、編號二０九號包廂等情不諱，被告乙○○、丙○○並坦承有出手打人等傷害犯行，惟被告辛○○則否認有傷害犯行，
    辯稱：伊有開包廂大門，但伊自己也不知道有無打人云云。惟查：
    (一)右揭事實，迭據告訴人庚○○（詳見偵查卷第十六頁至第十七頁、第四二頁至
      第四五頁）、丁○○（詳見偵查卷第十九頁至第二十頁、第四二頁至第四五頁
      ）、己○○（詳見偵查卷第二二頁至第二三頁、第七十頁至第七三頁）、戊○○（詳見偵查卷第四九頁至第五十頁、第八一頁至第八二頁）、甲○○（詳見
      偵查卷第五一頁至第五二頁、第八一頁至第八二頁）於警訊及偵查時、原審調
      查（詳見原審九十一年八月十二日、九十一年八月二十六日訊問筆錄）、審理
      中（詳見原審九十二年一月二十八日審判筆錄）指訴綦詳，核與證人即好樂迪
      公司石牌店襄理李旭耕（詳見偵查卷第十四頁至第十五頁、第八七頁至第八八
      頁、第九四頁至第九五頁）、領檯翁心芯（詳見偵查卷第八五頁至第八六頁、
      第九四頁至第九五頁）於警訊、偵查時及原審調查中（詳見原審九十一年八月
      二十六日訊問筆錄）證述之情節相符，參以被告乙○○、丙○○均坦承有出手
      打人、被告辛○○有開啟編號二一三號、編號二０九號包廂大門讓被告乙○○
      、丙○○、綽號「阿強」等人進入傷人等情（詳見原審九十二年一月二十八日
      審判筆錄），益徵告訴人庚○○、丁○○、己○○、戊○○、甲○○等人指訴
      遭被告三人夥同綽號「阿強」等人毆傷乙節應為真實，堪以採信。
    (二)此外，並有告訴人庚○○馬偕紀念醫院診斷證明書（詳見偵查卷第十八頁，記
      載受有左頰部深撕裂傷、左耳多處撕裂傷）、告訴人丁○○臺北市立陽明醫院
      甲種診斷書（詳見偵查卷第二一頁，記載右臂挫傷，症狀係右臂十乘以五公分
      瘀腫）、告訴人己○○行政院國軍退除役官兵輔導委員會臺北榮民總醫院急診
      診斷證明書（詳見偵查卷第二三頁背面，記載受有頭部外傷合併前額撕裂傷）
      、告訴人戊○○臺北市立陽明醫院甲種診斷書（詳見偵查卷第四八頁，記載下
      唇裂傷三公分、左肩擦傷二公分、左前臂擦傷二乘以三公分）、告訴人甲○○
      臺北市立陽明醫院甲種診斷書（詳見偵查卷第五三頁，記載右上臂紅腫五乘以
      五公分）、好樂迪ＫＴＶ石牌店九十年十月一日凌晨二時二分之錄影帶翻拍照
      片（詳見偵查卷第二四頁至第二六頁）、編號二一三號包廂遭破壞照片（詳見
      偵查卷第二七頁）、編號二０九號包廂遭破壞照片（詳見偵查卷第三一頁）、
      遠傳電信股份有限公司傳真函及通聯紀錄（詳見偵查卷第六一頁至第六九頁，
      載明0000000000號、0000000000號門號之申請使用者係
      丙○○及辛○○，均為易付卡）、中華電信股份有限公司台灣北區電信分公司
      士林營運處九十一年一月二十二日士服字第九一Ｃ０六００三四號函及通聯紀
      錄（詳見偵查卷第七六頁至第七九頁）等附卷可稽。
    (三)被告乙○○、丙○○、辛○○三人於案發前，雖有喝酒，惟酒後既能自行離去
      ，且神情自若，又無須他人攙扶，同夥並於一樓櫃台前又踢推設備洩忿，有前
      揭好樂迪ＫＴＶ石牌店九十年十月一日凌晨二時二分至三分之監視錄影翻拍照
      片六幀可參（詳見偵查卷第二四頁至第二六頁），足見被告三人行為時精神狀
      態尚未達心神喪失或精神耗弱之程度。
    綜上所述，本件事證已臻明確，被告乙○○、丙○○、辛○○三人傷害犯行，均
    堪以認定。
二、核被告乙○○、丙○○、辛○○三人所為，均係犯刑法第二百七十七條第一項之
    普通傷害罪。被告三人與綽號「阿強」等其餘五名姓名年籍均不詳之成年男子，
    就所犯前開傷害罪間，互有犯意聯絡及行為分擔，應依刑法第二十八條之規定，
    均論以共同正犯。被告等先後傷害五人之犯行，時間緊接，犯罪構成要件相同，
    顯均係基於概括犯意反覆為之，應分別依刑法第五十六條連續犯之規定論以一罪
    ，並各加重其刑。
三、原審以被告等罪證明確，予以論科刑，固非無見，惟查：被告等於原審判決後，
    於原審民事庭與告訴人庚○○、丁○○、己○○成立調解，賠償告訴人庚○○、
    丁○○、己○○三十五萬元，有調解筆錄影本在卷可稽（本院卷第三十五頁、第
    三十六頁），原審未及審酌，自有未合。被告等上訴指摘原判決量刑過重，或否
    認犯行，固非全有理由，惟原判決既有可議之處，自應由本院將原判決關於被告
    乙○○、丙○○、辛○○傷害部分予撤銷改判。爰審酌被告三人僅因細故即在公
    眾得出入之消費場所，糾眾砸店傷人，目無法紀，且造成多人受傷，對社會治安
    危害甚巨，事後與告訴人庚○○、丁○○、己○○三人達成調解，賠償損害，及
    犯後態度等一切情狀，各量處有期徒刑六月，並均諭知易科罰金之折算標準。
據上論斷，應依刑事訴訟法第三百六十九條第一項前段、第三百六十四條、第二百九
十九條第一項前段，刑法第二十八條、第五十六條、第二百七十七條第一項，罰金罰
鍰提高標準條例第一條前段、第二條，判決如主文。
本案經檢察官彭坤業到庭執行職務。
中      華      民      國    九十二    年      五      月     三十     日
                              臺灣高等法院刑事第二十四庭
                                  審判長法  官  陳  貽  男
                                        法  官  徐  世  禎
                                        法  官  李  世  貴
右正本證明與原本無異。
不得上訴。
                                        書記官  魏  汝  萍
中      華      民      國    九十二    年      五      月     三十     日
附錄：本案論罪科刑法條全文
刑法第二百七十七條：
  傷害人之身體或健康者，處三年以下有期徒刑、拘役或一千元以下罰金。
  犯前項之罪因而致人於死者，處無期徒刑或七年以上有期徒刑；致重傷者，處三年
  以上十年以下有期徒刑。


司法院資訊處製作；財團法人民間司法改革基金會備份。
